# 告假（ 2014 年 1 月 1 日～ 4 日）

提问人：chenyiwei 时间：2013-12-31 22:32:07
各位网友、其他版主、社区管理员：
我将于 1 月 1 日（周三）至 4 日（周六）外出， 4 日返回。在此期间可能无法或者不能及时管理版面和回复问题，特此预先告知各位，也请本版面其他版主和社区管理员在此期间多费心了！
chenyiwei

回答人：chenyiwei
各位网友、其他版主、社区管理员：
我将于 1 月 1 日（周三）至 4 日（周六）外出， 4 日返回。在此期间可能无法或者不能及时管理版面和回复问题，特此预先告知各位，也请本版面其他版主和社区管理员在此期间多费心了！
chenyiwei